臺灣新竹地方法院刑事判決　　　　　　　　　　　　　九十三年度簡上字第六五號
　　上　訴　人　丙○○　男　五.
　　即　被　告
　　選任辯護人　陳傳中律師
右上訴人即被告因妨害自由案件，不服本院新竹簡易庭九十三年度竹簡字第二五一號
中華民國九十三年四月十四日第一審簡易判決（原起訴案號：臺灣新竹地方法院檢察
署九十三年度偵字第二○三號），提起上訴，本院管轄第二審之合議庭判決如左：
    主  文
上訴駁回。
    事  實
一、丙○○係「弘宇徵信社」之職員，受吳鳳麗之委託，於民國九十年九月四日晚間
    九時許，前往位在新竹市○○路一八九號，吳麗鳳之夫林家誠與乙○○所投宿之
    「阿囉哈汽車旅館」一一六室，在投宿之前揭房間內，見乙○○以棉被包裹赤裸
    身體，竟以強行掀開棉被之強暴手段，妨害乙○○行使隱私權。
二、案經臺灣新竹地方法院檢察署檢察官自動簽分偵辦聲請以簡易判決處刑。
    理  由
一、右揭事實，業據被告丙○○於原審及本院準備程序中供承不諱（原審卷第十四頁
    、本院卷第三十頁、第六四頁），核與被害人乙○○於偵查中指訴，及證人即警
    員陳億健、徐獻忠，與證人林家誠於偵查中證述等語相符（五八五七號偵卷第十
    頁、第十一頁、第三四頁、第五一頁），並有現場照片四幀在卷可稽（六二七七
    號偵卷第十三頁），足認被告自白應與事實相符，本件事證明確，被告犯行洵堪
    認定。
二、上訴人上訴意旨略以：原審量刑過重云云，辯護人為被告辯護意旨略以：上訴人
    當時並未具體求刑六個月，且被告素行尚佳，對其犯行坦承不諱態度良好，當時
    拍照是為了舉證，並非發自被告本身惡行，應依刑法第五十七條審酌，且自九十
    一年一月一日起至九十三年七月十二日止，觀之臺灣臺北地方法院、臺灣桃園地
    方法院及本院就違反刑法第三百零四條之處罰，處以拘役為實務上之常態，故建
    議給予被告拘役以下之刑度，並附以緩刑之宣告等語。
三、經查，個別案件依其犯罪情節、目的、手段、犯罪所生之損害及犯後態度等之不
    同，量刑原即有差異，上訴人雖坦承犯行，惟一再稱其係基於職責所在，然縱使
    被害人可能成立刑法上其他犯罪，但在未經有權機關偵查、審理之前，均不容任
    何人以任何理由私自動用違法之手段予以處理，被告此舉顯然置法律於無物，毫
    無法治觀念可言，並完全枉顧被害人之隱私權，故其犯後態度難謂良好，且其犯
    罪所生之損害亦非得與其他同類型案件之情形相類比，是量刑結果自有不同，尚
    非得以此即認原審量刑過重，再被告於原審法官訊問時，並具體表示願受科處有
    期徒刑六月以下、拘役得易科罰金或處罰金之刑，復有本院九十三年六月二十四
    日勘驗本院九十三年四月九日庭訊筆錄乙份附卷可參（本院卷第三八頁），衡以
    上開各項情狀，原審判處被告有期徒刑五月，應屬適當。是原審以被告所犯罪證
    明確，且認其願受科刑範圍為適當等情，援引適用刑法第三百零四條第一項、第
    四十一條第一項前段，罰金罰鍰提高標準條例第一條前段、第二條，量處被告有
    期徒刑五月，如易科罰金，以三百元折算一日，核其認事用法，俱無違誤，量刑
    亦稱允洽。上訴人以前開事由提起上訴，經核均非屬刑法第五十七條所列科刑時
    應審酌之事項，本院認並無理由，上訴人之上訴應予駁回。
四、據上論斷，應依刑事訴訟法第四百五十五條之一第一項、第三項、第三百六十八
    條，判決如主文。
本案經檢察官甲○○到庭執行職務。
中　　　華　　　民　　　國　　九十三　　年　　　八　　　月　　 十二 　　日
                              臺灣新竹地方法院刑事第二庭
                                   審判長法  官   王銘勇
                                         法  官   遲中慧
                                         法  官   楊數盈
右正本證明與原本無異。
不得上訴。
                                         書記官   沈藝珠
中　　　華　　　民　　　國　　九十三　　年　　　八　　　月　　 十二 　　日
附錄本案論罪科刑所適用法條全文：
刑法第三百零四條第一項
以強暴、脅迫使人行無義務之事或妨害人行使權利者，處三年以下有期徒刑、拘役或
三百元以下罰金。
